

## Yann POIRIER

Lead Developer, Expert CI/CD

<u></u>

13 Janvier 1979



16 rue de Fontreven 22120 HILLION



+33 6 07 47 59 05



yann.poirier@yakablog.info



/in/yann-poirier



yakari

# Compétences -

Java 8/9 • Spring Boot

Typescript • Angular 5 • JavaScript

Jenkins • Gitlab

SQL

Linux Administration

Perl • Shell scripting

Ansible

Python • LATEX

Anglais

Espagnol

#### Points forts

Développeur Full Stack (Backend + Frontend), expert Java 8, Spring Boot 2, Angular 5. Compétences en Devops (mise en place d'un workflow CI/CD avec Gitlab et Jenkins). Bonnes connaissances des systèmes GNU/Linux. Sensibilisé à la sécurité (développement + run).

#### Expérience

Depuis 2017 Lead Developer

OAB

Conception et développement d'un portail Web en Full Stack, mise

en place d'un workflow CI/CD.

Technologies: Java 8, Spring Boot 2, Angular 5, Gitlab, Jenkins,

Hazelcast, Elasticsearch, MariaDB, Jira, Confluence, Squash.

2016 Ingénieur concepteur

OAB

Développement d'un webservice de gestion de campagnes publicitaires géolocalisées par SMS (souscription nécessaire).

Technologies: Java 8, Spring Boot, Gitlab, Jenkins, MySQL, Jira,

Squash, Robotframework.

2014-2016 Ingénieur concepteur

OAB

Réalisation d'un outil de contrôle de la qualité des productions de routeurs chez OBS, comparant les données de plusieurs sources hétérogènes du SI OBS (bases Oracle, webservices, fichiers CSV, etc.) avec ce qui est réellement produit (interrogation directe des

configurations de routeurs).

Technologies: Perl/CGI, PostgreSQL, Oracle, routeurs Cisco, Juni-

per, OneAccess.

2013 Ingénieur concepteur

OAB

Développement d'une application métier de gestion des legs pour Fondations de France.

Technologies: Java, Spring, MySQL, Jira, QualityCenter.

2013 Ingénieur concepteur

OAB

Développement en TMA du webmail laposte.net.

Technologies : Java, templating HTML propriétaire, Oracle, Postfix.

2012 Ingénieur concepteur

OAB

C2 Innovativ Systems

Développement en TMA de l'intranet LVMH.

Technologies: Java, Spring, Liferay, Oracle, Postfix.

2005-2012 Ingénieur développement et qualification

Nombreuses missions de qualification de SI au CELAR (installation de serveurs, postes de commandement, utilisation d'applicatifs, sécurité), développements WEB (PHP, GWT, Zope), dévelop-

pements divers (Android, Symbian, C++, Java).

2004-2005 Stage, prolongé par un CDD de 6 mois

Alkante

Étude et développement d'un système d'information modulaire en

PHP5, MySQL.

2001-2004 Emploi étudiant

Precom

Rédaction de petites annonces pour le journal Ouest France.

## Études

2003-2004 DESS MITIC

DESS MITIC IFSIC, Rennes Méthodes informatiques et technologies de l'information et de la

communication

2002-2003 Maîtrise d'informatique

IFSIC, Rennes

2001-2002 Licence d'informatique

IFSIC, Rennes

### Loisirs

Piano, guitare, développement de projets personnels (logiciels libres, domotique, montages électroniques, Android), lecture (romans et BD, en anglais ou français), cinéma.